【裁判字號】    97,上易,1412
【裁判日期】    970828
【裁判案由】    傷害
【裁判全文】
臺灣高等法院刑事判決                97年度上易字第1412號
上  訴  人
即  被  告  乙○○
選任辯護人  羅子武律師
上列上訴人因傷害案件，不服台灣台北地方法院九十七年度易字
第三二五號，中華民國九十七年五月八日第一審判決（起訴案號
：台灣台北地方法院檢察署九十六年度偵字第二五三二五號），
提起上訴，本院判決如下：
    主  文
上訴駁回。
乙○○緩刑貳年。
    事  實
一、乙○○與甲○○二人係分別居住台北市○○區○○路一三○
    之一號一、二樓之鄰居；民國九十六年九月十七日，乙○○
    發現其居所浴室天花板漏水，遂上樓要求居住在二樓之甲○
    ○雇工修繕破損之水管，數日過後，天花板漏水始終未獲改
    善，乙○○乃於九十六年九月二十二日中午十二時許，上二
    樓質問甲○○，要求甲○○儘速找水電行處理，甲○○表示
    其尚須下樓查看情況，但不為乙○○所接受，雙方為此在二
    樓甲○○住處門口發生口角爭執，甲○○見雙方已無法繼續
    商談，向乙○○表示會儘快請水電行來處理，並請乙○○離
    開。詎乙○○竟憤而基於傷害之犯意，先徒手掐住甲○○的
    頸部，繼而以其手將甲○○之左手往後扭轉壓制，甲○○掙
    扎中請其配偶謝麗玲報警，並自己用力甩開乙○○的手關上
    大門。甲○○因而受有左肩擦傷及挫傷、頸部挫傷、左手臂
    擦傷等傷害。
二、案經甲○○訴由台北市政府警察局文山第一分局報告台灣台
    北地方法院檢察署檢察官偵查起訴。
    理  由
一、上揭上訴人即被告乙○○因居所浴室天花板漏水要求居住樓
    上之告訴人甲○○雇工修繕，二人發生口角，被告進而動手
    毆傷告訴人之事實，已據被告於本院審理時坦承不諱，且據
    告訴人、證人即告訴人之妻謝麗玲指述甚詳，並有告訴人之
    受傷診斷證明書（九十六年度偵字第二五三二五號卷第十一
    頁）、台北市立萬芳醫院九十七年三月二十六日萬院醫病字
    第○九七○○○二○四四號函暨所附相關病歷紀錄（原審卷
    第三十三頁至第三十七頁）、台北市政警察局文山第一分局
    受理各類案件紀錄表、員警工作紀錄簿、復興派出所受理各
    類案件紀錄表（本院卷）在卷足稽，足證被告自白與事實相
    符，本件事證明確，被告犯行堪以認定，應依法論科。
二、核被告所為係犯刑法第二百七十七條第一項傷害罪。
三、原審以被告傷害犯行罪證明確，適用刑法第二百七十七條第
    一項、刑法施行法第一條之一，及審酌被告與告訴人為樓上
    樓下鄰居，房屋漏水自屬難免，其當依法理性解決，但其卻
    捨此不為，即逕至告訴人家中理論，並出手毆打告訴人，幸
    告訴人所受之傷勢，尚非嚴重，但被告犯後在告訴人自偵查
    初始迄原審審理時均一再表示只要言詞之道歉即可，但仍均
    當庭拒絕，認其犯後毫無悔意等一切情狀，量處有期徒刑二
    月，及諭知以新台幣一千元折算一日之易科罰金折算標準。
    經核原判決認事用法並無不合，量刑之諭知，均屬妥適。被
    告原上訴意旨則仍執前詞否認犯罪，指摘原判決不當，並無
    理由，自應予駁回。末查被告未曾因故意犯罪受有期徒刑以
    上刑之宣告，此有本院被告前案紀錄表在卷可憑，本院審酌
    被告因一時氣憤始動手傷害告訴人，告訴人受傷尚非嚴重，
    且被告已於九十七年八月十四日本院審理時坦承犯行，並當
    庭向告訴人道歉，告訴人亦表示原諒被告，被告經此論罪科
    刑之教訓，應知所警惕，信無再犯之虞，所宣告之刑以暫不
    執行為適當，爰併宣告緩刑二年，以勵自新。
據上論斷，應依刑事訴訟法第三百六十八條、刑法第七十四條第
一項第一款，判決如主文。
本案經檢察官呂建昌到庭執行職務。
中    華    民    國    97    年    8     月    28    日
                  刑事第十三庭  審判長法  官  曾德水
                                      法  官  梁耀鑌
                                      法  官  林婷立
以上正本證明與原本無異。
不得上訴。
                                      書記官  王增華
中    華    民    國    97    年    8     月    28    日
附錄本案論罪科刑法條全文:
中華民國刑法第二百七十七條
傷害人之身體或健康者，處三年以下有期徒刑、拘役或一千元以
下罰金。
犯前項之罪因而致人於死者，處無期徒刑或七年以上有期徒刑；
致重傷者，處三年以上十年以下有期徒刑。


司法院資訊處製作；財團法人民間司法改革基金會備份。
